【裁判字號】    90,交上易,349
【裁判日期】    901030
【裁判案由】    過失傷害
【裁判全文】
臺灣高等法院刑事判決                            九十年度交上易字第三四九號
    上  訴  人
    即  被  告  甲○○
    選任辯護人  路春鴻
                陳詩文
右上訴人因過失傷害案件，不服臺灣新竹地方法院八十九年度交易字第三二號，中華
民國九十年七月十九日第一審判決（起訴案號：臺灣新竹地方法院檢察署八十八年度
偵字第八六一九號）提起上訴，本院判決如左：
    主  文
上訴駁回。
甲○○緩刑貳年。
    事實及理由
一、本案經本院審理結果，認第一審判決以上訴人即被告甲○○因過失傷害人，犯刑
    法第二百八十四條第一項前段之過失傷害罪，量處有期徒刑四月，又被告行為後
    ，刑法第四十一條雖於九十年一月間修正生效，經比較新舊法，修正前、後對被
    告並無影響，是原審依修正後之刑法第四十一條第一項前段之規定，對被告諭知
    如易科罰金以三百元折算一日，認事用法並無不當，量刑亦尚妥適，應予維持，
    並引用第一審判決書記載之事實、證據及理由。
二、被告上訴未提出具體理由，空言否認犯行，指摘原判決不當，本無足採；且查被
    告於民國八十八年五月三十一日上午九時許，駕駛車號Ｗ七─Ｏ四一三號自小客
    車行經新竹市○○○街七二巷十九弄口時，應注意並能注意卻疏未注意車前狀況
    ，隨時採取必要之安全措施，其自小客車右前車頭自後撞擊告訴人乙○○○，導
    致告訴人受傷等情，業據原判決具論甚詳。被告於本院雖仍辯稱告訴人指訴遭撞
    及後，先仰倒於被告汽車之引擎蓋上，再趴跌於地面一事，其全然不知情，告訴
    人非其撞傷云云，惟本案告訴人所受之傷為右側第二、三、四、五、六肋骨骨折
    及右側血胸，其苟非受撞而係自行跌倒，當不致造成多根肋骨骨折及血胸等如此
    嚴重之傷害，而告訴人倒臥被告車旁當時，四週並無其他人車，堪認告訴人指其
    係遭被告小客車撞擊而受傷倒地等語，應非子虛。被告空言否認犯行，委無足取
    ，其上訴為無理由，應予駁回。惟被告未曾受有期徒刑以上刑之宣告，有台灣高
    等法院檢察署刑案紀錄簡覆表一紙為憑，其因一時疏失觸犯本案，純係偶發之初
    犯，且犯後已與告訴人達成和解，獲致告訴人之寬諒，業據告訴人具狀陳明，並
    有和解書一紙可稽，被告經此審判教訓，當知所惕勵而無再犯之虞，是本院認所
    宣告之刑以暫不執行為當，因併宣告緩刑二年，以啟自新。
據上論斷，應依刑事訴訟法第三百六十八條、第三百七十三條，刑法第七十四第一款
，判決如主文。
本案經檢察官張秋雲到庭執行職務。
中    華    民    國      九十      年      十    月        三十        日
                              臺灣高等法院刑事第十六庭
                                  審判長法  官  許  增  男
                                        法  官  黃  鴻  昌
                                        法  官  蔡  彩  貞
右正本證明與原本無異。
不得上訴。
                                        書記官  張  淑  芬
中      華      民      國     九十     年     十一   月       二       日


司法院資訊處製作；財團法人民間司法改革基金會備份。
